臺灣桃園地方法院民事簡易判決
111年度壢簡字第316號
原      告  聯邦商業銀行股份有限公司

法定代理人  林鴻聯  
訴訟代理人  廖子豪  
被      告  謝福慶  
            范銀妹  
            謝柑妹  
            陳進良  

            陳元俊  
            謝秀蓉  
            謝秀美  
上列當事人與被告謝福慶等間代位分割遺產事件，本院不經言詞
辯論，判決如下：
    主  文
原告之訴駁回。
訴訟費用由原告負擔。   
    理  由
一、按遺產分割係以消滅遺產公同共有關係為目的，故除被繼承
    人以遺囑禁止繼承人分割之遺產，及共同繼承人以契約約定
    禁止分割之遺產外，應以全部遺產整體為分割，不能以遺產
    中之個別財產為分割之對象（最高法院84年度台上字第2410
    號判決意旨參照）。故民法第1164條所定之遺產分割，係以
    遺產為一體分割，並非以遺產中之個別財產為分割對象，亦
    即遺產分割之目的在廢止遺產全部之公同共有關係，而非在
    消滅個別財產之公同共有關係，其分割方法應對全部遺產整
    體為之（最高法院98年度台上字第2457號裁判意旨參照）。
    同理，倘經全體繼承人協議就被繼承人之全部遺產整個分割
    後，該分割遺產協議係存在於被繼承人之遺產整體，並非僅
    就某個別遺產協議分割，則繼承人之債權人應不得以全部遺
    產中之個別財產分配有害及債權，就該個別財產之分配，訴
    請法院撤銷。又原告之訴，依其所訴之事實，在法律上顯無
    理由者，法院得不經言詞辯論，逕以判決駁回之。但其情形
    可以補正者，審判長應定期間先命補正，分別於民事訴訟法
    第249條第2項第1及2款定有明文，且前揭規定於簡易訴訟程
    序亦有適用，此觀同法第436條第2項自明。
二、查本件被繼承人謝運景之遺產除原告所主張如附表編號1至3
    所示之財產，尚有如附表編號4所示未辦理建物保存登記房
    屋一棟，且被告等所為遺產分割協議，係就如附表所示全部
    遺產為之（見本院卷第33頁、36），有桃園市楊梅地政事務
    所111年5月5日楊地登字第1110005632號函檢送之分割繼承
    登記相關申請資料所附之遺產分割協議書、財政部北區國稅
    局遺產稅免稅證明書在卷可稽（本院卷第29至37頁），而原
    告僅就協議之一部即如附表編號1至3所示之遺產為撤銷標的
    ，已非適法，經本院於111年5月26日以裁定命原告應於該裁
    定送達起10日內，向本院聲請閱卷並補正以全部遺產為撤銷
    之標的，前揭裁定於111年6月6日送達原告，而原告僅於111
    年6月20日向本院聲請閱卷後，即未有任何補正行為，而有
    原告所訴之事實，在法律上顯無理由之情事，依民事訴訟法
    第436條第2項及第249條第2項第2款規定，不經言詞辯論，
    逕以判決駁回原告之訴。
三、依民事訴訟法第436條第2項、第249條第2項第2款、第78條
    ，判決如主文。
中　　華　　民　　國　　111 　年　　8 　　月　　18　　日
                  中壢簡易庭   法  官   劉哲嘉
以上為正本係照原本作成。
如不服本判決，應於送達後二十日內，向本院提出上訴狀並表明
上訴理由，如於本判決宣示後送達前提起上訴者，應於判決送達
後二十日內補提上訴理由書（須附繕本）。
如委任律師提起上訴者，應一併繳納上訴審裁判費。
中　　華　　民　　國　　111 　年　　8 　　月　　18　　日
                               書記官   陳香菱
附表：
編號 種類 財產所在或名稱 權利範圍/價值 1 土地 桃園市○○區○○段○○○○段0000地號 100000分之5294 2 土地 桃園市○○區○○段○○○○段0000○00地號 全部 3 房屋 桃園市○○區○○段○○○○段000○號 全部 4 房屋 門牌號碼 桃園市○○區○○里0鄰00號 全部